臺灣臺北地方法院民事判決　　　　　　100年度勞訴字第163號
原　　　告　吳麗娟
　　　　　　林廷洋
　　　　　　蔣台生
　　　　　　張錦玉
　　　　　　鄭碧雲
　　　　　　潘美儀
前列六人共同
訴訟代理人　沈以軒律師
　　　　　　王立中律師
被　　　告　獨家報導週刊雜誌社.
上列當事人間給付工資等事件，本院於民國100年9月14日言詞辯
論終結，判決如下：
    主  文
被告應給付原告吳麗娟新台幣貳拾肆萬壹仟零參拾陸元，及自民
國一百年八月二十六日起至清償日止，按週年利率百分之五計算
之利息。
被告應給付原告林廷洋新台幣壹佰零壹萬捌仟柒佰伍拾元，及自
民國一百年八月二十六日起至清償日止，按週年利率百分之五計
算之利息。
被告應給付原告蔣台生新台幣貳拾貳萬壹仟零參拾陸元，及自民
國一百年八月二十六日起至清償日止，按週年利率百分之五計算
之利息。
被告應給付原告張錦玉新台幣捌拾萬柒仟伍佰元，及自民國一
百年八月二十六日起至清償日止，按週年利率百分之五計算之利
息。
被告應給付原告鄭碧雲新台幣貳拾貳萬肆仟參佰捌拾肆元，及自
民國一百年八月二十六日起至清償日止，按週年利率百分之五計
算之利息。
被告應給付原告潘美儀新台幣貳拾伍萬柒仟參佰零捌元，及自民
國一百年八月二十六日起至清償日止，按週年利率百分之五計算
之利息。
訴訟費用由被告負擔。
本判決第一項於原告吳麗娟以新台幣捌萬元供擔保後，得假執行
。
本判決第二項於原告林廷洋以新台幣拾肆萬元供擔保後，得假
執行。
本判決第三項於原告蔣台生以新台幣柒萬元供擔保後，得假執行
。
本判決第四項於原告張錦玉以新台幣貳拾柒萬元供擔保後，得假
執行。
本判決第五項於原告鄭碧雲以新台幣柒萬元供擔保後，得假執行
。
本判決第六項於原告潘美儀以新台幣捌萬元供擔保後，得假執行
。
    事實及理由
一、原告主張渠等受僱於被告提供勞務，詎被告因財務狀況生變
    ，自民國99年11月起開始積欠工資，迄今尚未給付99年11月
    至100年2月與4月份之工資，並自100年3月起積欠勞健保費
    與拒絕提繳勞工退休準備金至勞工個人帳戶。此後被告負責
    人林家男行蹤成迷，始終避不見面，原告乃向臺北市政府勞
    工局提出調解申請，被告代理人盧杏媛雖受託出席，並自承
    確實積欠原告99年11月至100年2月與4月份之工資，仍因拒
    絕提出任何給付方案導致調解不成立，原告不得已寄發存證
    信函與被告終止勞動契約，並要求依法給付積欠工資、資遣
    費及造成勞工退休金提繳金額減少之損害。
  (一)平均工資部分：按勞動基準法（下稱勞基法）第2條第3款規
    定之工資，不僅為勞工因工作而獲得之報酬，且須經常性之
    給與，始足當之。勞工因工作而獲得者，如經常性給與之工
    資、薪津固不論，即便是按計時、計日、計月、計件以現金
    或實物等方式給與之獎金、津貼及其他任何名義之給與，如
    屬經常性者，亦均屬之。查原告薪資單每月均列有職務加給
    、交通津貼等項目，非屬勞基法施行細則第10條之項目，係
    原告從事工作所獲得之報酬，均屬經常性給與，自應列入原
    告等6人之工資。故原告吳麗娟、林廷洋、蔣台生、張錦玉
    、鄭碧雲、潘美儀6人每月工資分別固定為新台幣（下同）
    30,000元、35,000元、30,000元、30,000元、28,000元、
    32,000元。
  (二)積欠工資部分：被告因經營不善，自99年11月後即未遵期支
    付員工薪資，迄今仍積欠原告吳麗娟、林廷洋、蔣台生、張
    錦玉、鄭碧雲、潘美儀「99年11月至100年2月與4月份」共
    計5個月之工資分別為：150,000元、175,000元、150,000元
    、150,000元、140,000、160,000元。
  (三)資遣費部分：被告無預警歇業，並長期積欠原告薪資，原告
    等自得依勞基法第14條第1項第5款、第6款規定終止勞動契
    約，並依同條第4項規定準用同法第17條及勞工退休金條例
    第12條規定向被告請求發給資遣費，茲分述如下：
  1.吳麗娟：其任職被告期間（84年7月1日至100年4月30日），
    於勞退新制施行日前之年資（84年7月1日至94年6月30日）
    業經結清，而於勞退新制施行後之5年10個月任職期間（94
    年7月1日至100年4月30日），依勞工退休金條例第12條規定
    ，被告應給付原告吳麗娟相當於2.916（計算式：【5+10/12
     】*0.5＝2.916）個月平均工資之資遣費87,480元（計算式
    ：30,000×2.916＝87,480）。
  2.林廷洋：其任職被告期間（76年2月8日至100年4月30日），
    均適用勞退舊制，計有24年2個多月，依勞基法第17條規定
    ，被告應給付原告林廷洋相當於「24又12分之3個月」平均
    工資之資遣費848,750元（計算式：35,000×（24+3/12 ）
    ＝848,750）。
  3.蔣台生：其任職被告期間（77年6月6日至100年4月30日），
    於勞退新制施行日前之年資（77年6月6日至94年6月30日）
    業經結清，而於勞退新制施行後之5年10個月任職期間（94
    年7月1日至100年4月30日），依勞工退休金條例第12條規定
    ，被告應給付原告蔣台生相當於2.916（計算式：【5+10/12
    】*0.5＝2.916）個月平均工資之資遣費87,480元（計算式
    ：30,000×2.916＝87,480）。
  4.張錦玉：其任職被告期間（78年6月15日至100年4月30日）
    ，均適用勞退舊制，計有21年10個多月，依勞基法第17 條
    規定，被告應給付原告林廷洋相當於「21又12分之11個月」
    平均工資之資遣費657,500元（計算式：30,000×（
    21+11/12）＝657,499.9，四捨五入至657,500）。
  5.鄭碧雲：其任職被告期間（83年9月1日至100年4月30日），
    於勞退新制施行日前之年資（83年9月1日至94年6月30日）
    業經結清，而於勞退新制施行後之5年10個月任職期間（94
    年7月1日至100年4月30日），依勞工退休金條例第12條規定
    ，被告應給付原告鄭碧雲相當於2.916（計算式：【5+10/12
    】*0.5＝2.916）個月平均工資之資遣費81,648元（計算式
    ：28,000×2.916＝81,648）。
  6.潘美儀：其任職被告期間（76年10月8日至100年4月30日）
    ，於勞退新制施行日前之年資（76年10月8日至94年6月30日
    ）業經結清，而於勞退新制施行後之5年10個月任職期間（
    94年7月1日至100年4月30日），依勞工退休金條例第12條規
    定，被告應給付原告潘美儀相當於2.916（計算式：【5+10/
    12】*0.5＝2.916）個月平均工資之資遣費93,312元（計算
    式：32,000×2.916＝93,312）。
  (三)勞工退休金提繳金額部分：被告自100年3月起未再提撥任何
    金額至原告之個人退休金專戶，即被告蓄意違反勞工退休金
    條例中保障勞工退休金之規定，致原告生有2個月提繳工資
    之百分之六提繳金額損害，依民法第184條第2項規定，原告
    自可就上開損害向被告求償。其數額茲分述如下：
  1.鄭碧雲：原告鄭碧雲每月工資固定為28,000元，依勞工退休
    金月提繳工資分級表，所適用級距應落於第4組第25級，即
    月提繳工資為28,800元，而被告100年3月至原告鄭碧雲100
    年4月30日離職日止，均未有依規定負擔提繳工資6％，造成
    原告鄭碧雲受有計2個月提繳工資之百分之六2,736元（計算
    式：28,800*6/100*2＝2,736）損害。
  2.吳麗娟、蔣台生：原告吳麗娟、蔣台生每月固定工資為30,
    000元，依勞工退休金月提繳工資分級表，所適用級距應落
    於第5組第26級，即月提繳工資為30,300元，而被告100年3
    月至原告吳麗娟、蔣台生100年4月30日離職日止，均未有依
    規定負擔提繳工資6％，造成原告吳麗娟、蔣台生均受有計2
    個月提繳工資之百分之六3,636元（計算式：30,300*6/100*
    2＝3,636）損害。
  3.潘美儀：原告潘美儀每月工資為32,000元，依勞工退休金月
    提繳工資分級表，所適用級距應落於第5組第28級，即月提
    繳工資為33,300元，而被告100年3月至原告潘美儀100年4月
    30日離職日止，均未有依規定負擔提繳工資6％者，造成原
    告潘美儀受有計2個月提繳工資之百分之六3,996元（計算式
    ：33,300*6/100*2＝3,996）損害。
  (五)綜上，原告吳麗娟、林廷洋、蔣台生、張錦玉、鄭碧雲、潘
    美儀得對被告請求積欠工資、資遣費與勞工退休金提繳損害
    額分別為241,036元（計算式：150,000+87,480+3,636＝241
    ,036）、1,018,750元（計算式：175,000+848,750＝1,023,
    750，再扣除個人向公司借貸金額5,000元後為1,018,750）
    、221,036元（計算式：150,000+87,480+3,636＝241,036，
    再扣除個人向公司借貸金額20,000元後為221,036）、807,
    500元（計算式：150,000+657,500＝807,500）、224,384元
    （計算式：140,000+81,648+2,736＝224,384）、257,308元
    （計算式：160,000+93,312+3,996＝257,308）。爰提起本
    件訴訟，請求被告給付如主文所示之金額及均自起訴狀繕本
    送達翌日起至清償日止，按週年利率5%計算之利息。
二、被告則稱：對於原告爭取權益伊沒有意見，當時是創辦人託
    付伊，伊才承接下來當發行人，伊現在是在重整期間，並沒
    有歇業，對於原告的請求伊沒有爭執等語。
三、原告主張之事實，業據其提出勞工保險被保險人投保資料表
    、100年5月17日臺北市政府勞資爭議調解會議紀錄（100年5
    月17日）、存證信函、薪資單、勞工退休金月提繳工資分級
    表等件影本在卷可稽，並為被告所不爭執，堪認原告主張之
    事實為真實。從而，原告據以提起本訴，請求被告給付如主
    文所示之金額及均自起訴狀繕本送達翌日起(即100年8月26
    日)至清償日止，按週年利率5%計算之利息，即無不合，應
    予准許。
四、原告陳明願供擔保，聲請宣告假執行，核無不合，爰酌定相
    當擔保金額准許之。
五、結論：原告之訴為有理由，依第78條、第390條第2項判決如
    主文。
中    華    民    國  100    年    10    月    4    日
                    勞工法庭    法  官  郭美杏
以上正本係照原本作成
如對本判決上訴，須於判決送達後20日內向本院提出上訴狀。如
委任律師提起上訴者，應一併繳納上訴審裁判費。
中    華    民    國   100    年    10    月    3     日
                                書記官  周小玲